【裁判字號】    89,易,546
【裁判日期】    890414
【裁判案由】    違反動產擔保交易法
【裁判全文】
臺灣高雄地方法院刑事判決                          八十九年度易字第五四六號
    公  訴  人  臺灣高雄地方法院檢察署檢察官
    被      告  甲○○
右列被告因動產擔保交易法案件，經檢察官提起公訴（八十八年度偵字第二八九三九
號），本院判決如左：
    主      文
甲○○動產擔保交易之債務人，意圖不法之利益，將標的物出質，致生損害於債權人
，處拘役肆拾日，如易科罰金，以參佰元折算壹日。
    理      由
一、甲○○於民國八十七年五月十五日依動產擔保交易法附條件買賣之規定，以分期
    付款方式向南紡企業股份有限公司（以下簡稱南紡公司）購買車牌號碼ＹＲ─二
    六二五號自小客車一輛，約定價款新台幣（下同）六十八萬八千元，分八期繳納
    ，每期（每二月一期）繳八萬六千元，於買受人未繳清全部價款前，出賣人仍保
    有標的物所有權，買受人僅得以善良管理人之注意義務佔有使用，且須將車輛停
    放於高雄市○○區○○路六十一巷十四號之住居處為存放處所。詎甲○○竟意圖
為自己不法之利益，自八十七年六月二十五日起即拒絕繳款，並於其後之某不詳
    時間，將上開小自客車出質於某不詳之當舖，致生損害於南紡公司。
二、案經南紡公司訴請台灣高雄地方法院檢察署檢察官偵查起訴。
    理  由
一、訊據被告甲○○坦認有出質該車輛予當舖之事實，惟矢口否認犯有何違反動產擔
    保交易法之犯行，辯稱：伊有告知告訴人南紡公司，沒有意圖為自己不法利益之
    犯意云云。惟查：被告之犯行業據告訴人於偵查中指述歷歷。又被告係先行典當
    車輛後始通知告訴人，且事後因未配合公司取回該車，致該車目前仍停放在當舖
    等情，業據被告於審理中供述綦詳，是被告顯無視該車所有權仍屬於告訴人所有
    之事實，於事前即逕加以典當，於事後也無何配合公司取回車輛之行為，被告顯
    有為自己不法利益之意圖甚明，被告所辯無犯罪之故意云云，純屬卸責之詞，不
    足採信。此外復有契約書、動產擔保交易登記證明書各一紙附卷足據，被告犯行
    洵堪認定，應予依法論科。
二、核被告所為，係犯動產擔保交易法第三十八條之出質標的物罪。又公訴人雖指被
    告係意圖為自己不法之利益，將其右揭自用小客車遷移，而認觸犯動產擔保交易
    法第三十八條之罪嫌等語，惟查被告除將該自用小客車遷移原約定存放地點外，
    並已將該車輛出質於不詳之當舖，是被告之行為實已達出質標的物之行為，而非
    僅止於遷移標的物之行為，然二者為階段性之行為，本院自得予以審理，併此敘
    明。爰審酌被告犯罪之手段、所生危害、犯後之態度、迄未與告訴人達成和解等
    一切情狀，處如主文所示之刑，並諭知易科罰金之折算標準，以資懲儆。
據上論斷，應依刑事訴訟法第二百九十九條第一項前段，動產擔保交易法第三十八條
，刑法第十一條前段、第四十一條，罰金罰鍰提高標準條例第一條前段、第二條，判
決如主文。
中      華      民      國    八十九    年      四      月     十四     日
                              臺灣高雄地方法院刑事第三庭
                                      法    官    古 振 暉
右正本證明與原本無異。
如不服本判決，應於判決送達後十日內，向本院提出上訴狀。
                                      書 記 官    吳 建 德
中    華    民    國      八十九      年      四      月      十五      日
附錄本案論罪科刑法條全文：
動產擔保交易法第三十八條
動產擔保交易之債務人，意圖不法之利益，將標的物遷移、出賣、出質、移轉、抵押
或為其他處分，致生損害於債權人者，處三年以下有期徒刑、拘役或科或併科六千元
以下之罰金。


司法院資訊處製作；財團法人民間司法改革基金會備份。
